Кирилл Смирнов — Golang Developer



- Middle
- Сербия
- 2 000 2 500 \$ (дол/мес)
- i Полная занятость | Частичная занятость
- Удаленная работа
- Релокация
- Контакт: geeklink.io/cv-122168



Навыки

Apache Kafka, Docker, ELK, git., Golang, Grafana, gRPC, Kubernetes, Linux, MongoDB, Nginx, OpenApi, PostgreSQL, Redis, REST API, Swagger, Testify, webSocket.

Опыт работы

• ООО "Смарт-Ассистент"

10/2021 - 03/2023 - Junior Golang Developer

Успешно провел рефакторинг монолита в микросервисы на Golang, что привело к улучшению производительности и масштабируемости на 26%.

Улучшил производительность приложения за счет оптимизации SQL-запросов и использования кэширования.

HAPS

03/2023 - 12/2023 - Golang Developer

Разработал и внедрил систему мотивации пользователей, включающую прогрессию уровней, награды за выполнение заданий и рейтинговые таблицы для повышения вовлеченности.

Настроил тестовые среды и CI/CD-процессы, что повысило эффективность работы команды тестирования.

Master's Way

01/2024 - н.в. - Golang Developer

Разработал чат-сервис с использованием WebSocket и реализовал поддержку нескольких сессий для одного пользователя

Спроектировал решение для хранения данных с интеграцией Google Drive, обеспечив безопасное хранение и обмен файлами, что позволило исключить расходы компании на хранение данных пользователей.

Добавил интеграционные тесты, сократив количество критических ошибок. Увеличил покрытие модульными тестами на 20%.

Менторил стажёров и проводил ревью кода для повышения его качества.

Образование

• 09.03.01 Бакалавр, Информатика и вычислительная техника

НГТУ (Новосибирский Государственный Технический Университет) 2018-2022

Обо мне

Бэкенд-разработчик с 4-х летним опытом коммерческой разработки, включая более 3 лет активного использования Golang в качестве основного языка. Участвовал в полном цикле разработки: от проектирования архитектуры до внедрения решений и автоматизации процессов.

Постоянно совершенствую свои навыки, проходя курсы и участвуя в интересных проектах. Уделяю внимание качеству кода, тестированию и документации. Увлечён современными подходами к разработке и слежу за новыми технологиями в отрасли.